臺灣高等法院臺南分院刑事判決
110年度上易字第635號
上  訴  人  臺灣臺南地方檢察署檢察官
被      告  吳勇孝
上列上訴人因被告業務侵占案件，不服臺灣臺南地方法院110年
度易字第812號中華民國110年10月29日第一審判決（起訴案號：
臺灣臺南地方檢察署110年度偵字第11701號），提起上訴，本院
判決如下：
    主  文
上訴駁回。
    事實及理由
一、按民國110年6月16日修正公布、同月18日施行之刑事訴訟法
    第348條規定：「上訴得對於判決之一部為之。對於判決之
    一部上訴者，其有關係之部分，視為亦已上訴。但有關係之
    部分為無罪、免訴或不受理者，不在此限。上訴得明示僅就
    判決之刑、沒收或保安處分一部為之。」次按同日修正公布
    、施行之刑事訴訟法施行法第7條之13規定：「中華民國110
    年5月31日修正通過之刑事訴訟法施行前，已繫屬於各級法
    院之案件，於施行後仍適用修正前刑事訴訟法第348條規定
    ；已終結或已繫屬於各級法院而未終結之案件，於施行後提
    起再審或非常上訴者，亦同。」。查本案係於上開規定修正
    施行後之110年12月3日始繫屬於本院，此有臺灣臺南地方法
    院110年12月1日南院武刑敬110易812字第1100042142號函上
    所蓋本院收文戳章（見本院卷第3頁）存卷可稽，是本案上
    訴之效力及其範圍，應依現行刑事訴訟法第348條規定判斷
    ，合先敘明。
二、原審於110年10月29日以110年度易字第812號判決判處被告
    犯業務侵占罪，累犯，處有期徒刑8月，並為犯罪所得沒收
    及追徵之諭知。檢察官於收受該判決正本後，以原審量刑過
    輕為由提起上訴（如後述），並經本院當庭向其確認上訴範
    圍無訛（見本院卷第57-58頁），揆諸前開說明，檢察官顯
    僅就原審判決關於量刑提起上訴，至於原判決其他部分，均
    不予爭執，亦未提起上訴，而該量刑部分與原判決事實之認
    定及罪名、沒收之諭知，依前開新修正之規定，可以分離審
    查，本院爰僅就原審判決量刑部分加以審理。
三、經本院審理結果，因檢察官表示僅就原審判決關於量刑部分
    提起上訴，業如前述，故本案犯罪事實、所犯法條及論罪與
    沒收部分之認定，均引用第一審判決書所記載之事實、證據
    、論罪理由及沒收（如附件）。
四、檢察官上訴意旨略以：本件被告將價值高昂之木製神轎侵占
    入己，犯後迄今仍未向告訴人表達歉意，亦未賠償告訴人，
    難認被告犯後態度良好，然原審未予以審酌，僅就被告之行
    為量處有期徒刑8月，顯無法達到警惕被告之目的，亦難契合
    告訴人之法律情感，是原審量刑是否妥適，容有再行斟酌之
    餘地，為此請求撤銷原審判決，另為更適當之判決。
五、經查，按量刑係法院就繫屬個案犯罪所為之整體評價，乃事
    實審法院之職權裁量事項，而量刑判斷當否之準據，則應就
    判決整體觀察為綜合考量，不可擷取其中片段遽為評斷。苟
    其量刑已以行為人之責任為基礎，並斟酌刑法第57條各款所
    列情狀，在法定刑度內酌量科刑，無偏執一端，或濫用其裁
    量權限，致明顯失出失入情形，自不得任意指為不當或違法
    （最高法院75年度台上字第7033號、104年度台上字第2577
    號判決意旨參照）。原審以行為人之責任為基礎，審酌被告
    不思憑己力由正當途徑獲取所需，僅因貪圖小利，侵占業務
    上所持之神轎，所為實屬不該；惟念及被告犯後坦承犯行，
    態度尚可；並考量被告迄未與告訴人蘇郁淵（現任「聖玄宮
    」之廟公）達成和解或賠償；兼衡被告犯罪之動機、目的、
    手段、所侵占財物之性質及其價值，暨被告自陳教育程度為
    高中畢業，未婚，職業為工，無人需其扶養，家庭經濟狀況
    勉持等一切情狀，量處有期徒刑8月。本院認原審判決關於
    科刑之部分，已依刑法第57條各款所列情狀審酌，而為量刑
    之準據，且已詳細說明量處有期徒刑8月之理由，經核並無
    量刑輕重相差懸殊等裁量權濫用之情形，而檢察官上訴請求
    從重量刑之理由，已為原判決審酌作為量刑之事由、或尚不
    足以動搖原判決之量刑基礎，自難認為有理由。從而，本件
    檢察官上訴無理由，應予駁回。
六、本件被告經合法傳喚，無正當之理由未於審判期日到庭，爰
    依刑事訴訟法第371 條之規定，不待其陳述，逕行判決。　
據上論斷，應依刑事訴訟法第371條、第368條，判決如主文。
本案經檢察官蘇烱峯提起公訴，檢察官紀芊宇提起上訴，檢察官
葉耿旭到庭執行職務。
中　　華　　民　　國　　111 　年　 　1　　月　　18　　日
                  刑事第三庭    審判長法　官  陳連發
                                      法　官  洪榮家
                                      法　官  何秀燕
以上正本證明與原本無異。
不得上訴。
　　　　　　　　　　　　　　　　　　　書記官  翁心欣　　
中　　華　　民　　國　　111 　年　　1 　　月　　18　　日
附錄本案論罪科刑法條：
中華民國刑法第336條
對於公務上或因公益所持有之物，犯前條第1項之罪者，處1年以
上7年以下有期徒刑，得併科15萬元以下罰金。
對於業務上所持有之物，犯前條第1項之罪者，處6月以上5年以
下有期徒刑，得併科9萬元以下罰金。
前二項之未遂犯罰之。